臺灣臺中地方法院刑事判決　　　　　　 100年度易字第3132號
公　訴　人　臺灣臺中地方法院檢察署檢察官
被　　　告　廖佳文
上列被告因竊盜案件，經檢察官提起公訴（100 年度偵字第1650
0 號），被告於準備程序中為有罪之陳述，本院依簡式審判程序
審理，判決如下：
    主  文
廖佳文共同犯竊盜罪，累犯，處拘役陸拾伍日，如易科罰金，以
新台幣壹仟元折算壹日。
    事  實
一、廖佳文前因犯搶奪案件，經法院判處有期徒刑11月、11月，
    並定應執行刑為1 年6 月確定（本院97年度訴字第3735號、
    臺灣高等法院臺中分院97年度上訴字第3076號），已於民國
    99年2 月20日執行完畢。詎其仍未能悔改，與楊順德（另行
    審結）意圖為自己不法之所有，共同基於竊盜之犯意聯絡，
    於100 年7 月16日11時30分許，共同侵入位於臺中市○里區
    ○○路○ 段157 號，為財政部臺灣省中區國稅局大屯稽徵所
    向國有財產局撥借，但已荒廢未繼續使用，而以鐵絲網圍起
    之菸類試驗所內( 侵入建築物附連圍繞之土地部分，未據告
    訴) ，徒手竊取置於該試驗所建築物外空地上由彭淑芬管領
    之電容器1 個（價值約新台幣【下同】1000元），放置於其
    二人帶至現場之二輪推車上，正欲將電容器搬離現場時，為
    警當場查獲；並扣得上開電容器1 個（業已發還予彭淑芬）
    。
二、案經臺中市政府警察局霧峰分局報告臺灣臺中地方法院檢察
    署檢察官偵查起訴。
    理    由
一、本件被告所犯係死刑、無期徒刑、最輕本刑為3 年以上有期
    徒刑以外之罪，其於準備程序進行中，就被訴事實為有罪之
    陳述，經本院告知簡式審判程序之旨，並聽取當事人之意見
    後，本院認無不得或不宜改依簡式審判程序進行之情形，爰
    依刑事訴訟法第273 條之1 第1 項規定，裁定本件進行簡式
    審判程序。
二、上開犯罪事實，業據被告廖佳文於本院準備程序、審理時坦
    承不諱，核與證人彭淑芬、證人即本件在場執行員警曾啟泰
    分別於警詢及偵查中之證述情節相符；復有臺中市政府警察
    局霧峰分局100 年10月27日中市警霧分偵字第1000029784號
    函附之現場位置繪圖及照片11張、員警職務報告書、扣押筆
    錄、扣押物品目錄表、贓物認領保管單、刑案現場照片3 張
    、刑案現場測繪圖等附卷可稽。被告之任意性自白與事實相
    符，堪可採為論罪科刑之依據。被告前於偵查中雖稱伊認該
    處是廢墟，故僅係拾荒云云，惟依卷附現場照片觀之（本院
    卷第33-38 頁、警卷第20-21 頁），被告行竊之地點周圍係
    以鐵絲網圍起，建築物及電容器等物則位於鐵絲網之內，顯
    係欲將鐵絲網以內之區域與鐵絲網以外之人行道、道路加以
    區隔，故非任何人得以隨意進出之公共場所，縱鐵絲網可能
    因年久失修或他人破壞而有破損情形，亦不致使現場成為對
    外開放供人隨意進出之場所，證人曾啟泰於偵查中亦證稱該
    建築物附近原本有鐵絲網圍住，被告應是從外圍破掉之鐵絲
    網跑進去等語（詳偵卷第35頁）；又被告所竊取已遭拆卸之
    電容器，屬龐大之鐵器，且外觀又非殘破生鏽至不堪使用，
    被告進入案發現場，復擅自將該電容器搬走，其確有竊取電
    容器之不法所有意圖，應屬明確。從而，本案事證明確，被
    告犯行堪以認定，應依法論處。
三、核被告廖佳文所為，係犯刑法第320 條第1 項之普通竊盜罪
    。被告與同案被告楊順德間就上開竊盜犯行，有犯意之聯絡
    及行為之分擔，均為共同正犯。被告前有如犯罪事實欄所載
    之前案科刑及執行記錄，有臺灣高等法院被告前案紀錄表在
    卷可稽，其前受有期徒刑執行完畢，於5 年以內故意再犯本
    件有期徒刑以上之罪，為累犯，應依刑法第47條第1 項之規
    定加重其刑。爰審酌被告正值青壯，前已有竊盜前案紀錄（
    本院96年度易字第2272號），仍不思循正途以獲取所得，足
    見其缺乏尊重他人所有權觀念，惟念其所竊財物業經被害人
    領回，被害人所受損害業屬輕微，及所竊財物之價值約1000
    元，並被告犯罪動機、手段及犯後坦承犯行之態度等一切情
    狀，量處如主文所示之刑，並諭知易科罰金之折算標準，以
    示懲儆。公訴人雖具體求處被告有期徒刑3 月，惟查被告竊
    取本件電容器得手後，隨即遭警發覺並歸還予被害人，犯罪
    所致具體危害非鉅，本院於考量被告犯罪情節及前揭情狀後
    ，認對被告處予如主文所示之刑罰，已足收懲儆之效，附此
    敘明。
據上論斷，應依刑事訴訟法第273 條之1 第1 項、第299 條第1
項前段，刑法第28條、第320 條第1 項、第47條第1 項、第41條
第1 項前段，刑法施行法第1 條之1 第1 項、第2 項前段，判決
如主文。
本件經檢察官柯學航到庭執行職務。
中    華    民    國   100    年    12    月    28    日
                    刑事第十五庭  法  官  李  蓓
以上正本證明與原本無異。
如不服本判決應於收受送達後10日內向本院提出上訴書狀，並應
敘述具體理由；其未敘述上訴理由者，應於上訴期間屆滿後20日
內向本院補提理由書（均須按他造當事人之人數附繕本）「切勿
逕送上級法院」。
                                  書記官  何惠文
中    華    民    國   100    年    12    月    28    日
附錄論罪科刑法條：
刑法第320條
意圖為自己或第三人不法之所有，而竊取他人之動產者，為竊盜
罪，處5 年以下有期徒刑、拘役或5 百元以下罰金。
意圖為自己或第三人不法之利益，而竊佔他人之不動產者，依前
項之規定處斷。
前二項之未遂犯罰之。